臺灣高等法院高雄分院刑事判決　　　　 96年度上訴字第700號
上　訴　人　甲○○
即　被　告
　　　　　　　　　　之1
上列上訴人因違反毒品危害防制條例案件，不服臺灣屏東地方法
院96年度訴字第90號中華民國96年2 月27日第一審判決（起訴案
號：臺灣屏東地方法院檢察署96年度毒偵字第44號），提起上訴
，本院判決如下：
    主  文
上訴駁回。
    事實及理由
一、本案經本院審理結果，認第一審判決認事用法及量刑均無不
    當，應予維持，並引用第一審判決書記載之事實、證據及理
    由。
二、被告上訴意旨，以原審量刑過重，指摘原判決不當，惟查被
    告前曾於民國93年間因施用毒品案件，經臺灣臺南地方法院
    裁定送觀察、勒戒後，認無繼續施用毒品之傾向，於93 年3
    月11日觀察、勒戒執行完畢釋放，由臺灣臺南地方法院檢察
    署檢察官於93年3 月12日以93年度毒偵字第312 號不起訴處
    分確定；又於95年間因違反毒品危害防制條例案件，經臺灣
    臺南地方法院判處有期徒刑6 月、2 月，應執行有期徒刑7
    月確定（不構成累犯）；詎其猶不知悛悔，仍無視毒品對身
    心之危害而再度施用，且施用兩種毒品，顯見毒癮非淺，原
    審量處被告施用第一級毒品部分有期徒刑10月、施用第二級
    毒品部分有期徒刑6 月，並定其應執行刑為有期徒刑1 年2
    月，核屬允當，被告之上訴為無理由，應予駁回。
據上論斷，應依刑事訴訟法第368 條、第373 條，判決如主文。
本案經檢察官彭南雄到庭執行職務。
中　　華　　民　　國　　96　　年　6　　　月 　 20　　日
                  刑事第七庭    審判長法  官  莊飛宗
                                      法  官  邱明弘
                                      法  官  黃憲文
以上正本證明與原本無異。
施用第一級毒品部分如不服本判決應於收受本判決後10日內向本
院提出上訴書狀，其未敘述上訴理由者，並得於提起上訴後10日
內向本院補提理由書狀（均須按他造當事人之人數附繕本）「切
勿逕送上級法院」。
其餘不得上訴
中　　華　　民　　國　　96　　年　6　　　月 　 20　　日
　　　　　　　　　　　　　　　　　　　書記官  施耀程
附錄本判決論罪科刑法條：
毒品危害防制條例第10條
施用第一級毒品者, 處6 月以上5 年以下有期徒刑。
施用第二級毒品者, 處3 年以下有期徒刑。
附件：
臺灣屏東地方法院刑事判決　　　　　　　　96年度訴字第90號
公　訴　人　臺灣屏東地方法院檢察署檢察官
被　　　告　甲○○　女　23歲（民國○○年○○月○日生）
　　　　　　　　　　身分證統一編號：Ｚ000000000號
　　　　　　　　　　住臺南縣永康市○○街247巷64弄11號4樓
　　　　　　　　　　　之1
　　　　　　　　　　現在臺灣屏東監獄竹田分監執行中
上列被告因違反毒品危害防制條例案件，經檢察官提起公訴（96
年度毒偵字第44號），被告就被訴事實為有罪之陳述，本院裁定
行簡式審判程序，判決如下：
    主  文
甲○○施用第一級毒品，處有期徒刑拾月。又施用第二級毒品，
處有期徒刑陸月。應執行有期徒刑壹年貳月。
    事  實
一、甲○○前曾於民國93年間因施用毒品案件，經臺灣臺南地方
    法院以93年度毒聲字第133 號裁定送觀察、勒戒後，認無繼
    續施用毒品之傾向，於93年3 月11日觀察、勒戒執行完畢釋
    放，由臺灣臺南地方法院檢察署檢察官於93年3 月12日以93
    年度毒偵字第312 號不起訴處分確定；復於95年間因違反毒
    品危害防制條例案件，經臺灣臺南地方法院以95年度訴字第
    192 號判決判處有期徒刑6 月、2 月，應執行有期徒刑7 月
    確定（現正執行中）。詎其猶不知悛悔，於觀察、勒戒執行
    完畢釋放後5 年內，復基於施用第一級毒品海洛因之犯意，
    於95年9 月20日2 時許，在臺南縣永康市○○街247 巷64弄
    11號4 樓之1 ，以將第一級毒品海洛因加水再以注射針筒注
    入體內之方式，施用第一級毒品海洛因1 次。甲○○另基於
    施用第二級毒品甲基安非他命之犯意，於95年9 月20日1 時
    許，在臺南縣永康市○○路友人住處，以將第二級毒品甲基
    安非他命置於玻璃球內加熱燒烤再吸食所產生煙霧之方式，
    施用第二級毒品甲基安非他命1 次，嗣於95年9 月21日10時
    20分許，因其遭通緝為警在臺南縣永康市○○街247 巷64弄
    11號4 樓之1 逮捕，經警向其詢問，甲○○即坦承施用毒品
    ，並同意採尿送驗而查獲。
二、案經臺南縣警察局永康分局報請臺灣臺南地方法院檢察署檢
    察官呈請臺灣高等法院檢察署令轉臺灣屏東地方法院檢察署
    檢察官偵查起訴。
    理  由
一、本件被告甲○○所犯係死刑、無期徒刑、最輕本刑為3 年以
    上有期徒刑以外之罪，其於準備程序中就被訴事實為有罪之
    陳述，經法官告知簡式審判程序之旨，並聽取當事人之意見
    後，本院認為適宜由受命法官獨任進行簡式審判程序。
二、上揭事實，業據被告甲○○於警詢時及本院審理時坦承不諱
    ，且被告為警所採集之尿液檢體，經送請長榮大學以酵素免
    疫分析法及氣相層析質譜儀檢驗，結果呈甲基安非他命及嗎
    啡陽性反應，有確認報告1 紙（見警卷第9 頁）在卷足憑，
    堪信被告上開自白確與事實相符。又被告先前如事實欄所載
    ，其於93年間因施用毒品案件，經臺灣臺南地方法院以93年
    度毒聲字第133 號裁定送觀察、勒戒後，認無繼續施用毒品
    之傾向，於93年3 月11日觀察、勒戒執行完畢釋放，由臺灣
    臺南地方法院檢察署檢察官於93年3 月12日以93年度毒偵字
    第312 號不起訴處分確定等情，有全國施用毒品案件紀錄表
    及臺灣高等法院被告前案紀錄表在卷足憑，本件事證已臻明
    確，被告於觀察、勒戒執行完畢釋放後5 年內，再犯本件施
    用第一級毒品海洛因及第二級毒品甲基安非他命之犯行洵堪
    認定。
三、查海洛因為毒品危害防制條例第2 條第2 項第1 款明定之第
    一級毒品；甲基安非他命為同條例第2 條第2 項第2 款明定
    之第二級毒品，均不得持有及施用，核被告甲○○所為，係
    犯該條例第10條第1 項之施用第一級毒品罪及同條第2 項之
    施用第二級毒品罪。其施用前持有第一級毒品海洛因及第二
    級毒品甲基安非他命之低度行為，應分別為其施用第一級毒
    品海洛因及第二級毒品甲基安非他命之高度行為所吸收，不
    另論罪。被告所犯施用第一級毒品罪及施用第二級毒品罪2
    罪間，犯意個別、行為互殊，應予分論併罰。爰審酌被告前
    經觀察、勒戒後，仍未戒斷其施用毒品之惡習，並參酌其素
    行狀況、犯罪之動機、目的、手段、所生戕害其身心情形及
    犯罪後坦承犯行，態度尚非惡劣等一切情狀，分別就其施用
    第一級毒品海洛因及第二級毒品甲基安非他命犯行，量處如
    主文所示之刑，並定其應執行之刑，以資懲儆。
據上論斷，應依刑事訴訟法第299 條第1 項前段、第273 條之1
第1 項，毒品危害防制條例第10條第1 項、第2 項，刑法第11條
前段、第51條第5 款，判決如主文。
本案經檢察官陳川傑到庭執行職務。
中　　華　　民　　國　　96　　年　　2 　　月　　27　　日
                  刑事第五庭    法  官  林家聖
以上正本證明與原本無異。
如不服本判決應於收受本判決送達後10日內向本院提出上訴書狀
，其未敘述上訴理由者，並得於提起上訴後10日內向本院補提理
由書狀（均須按他造當事人之人數附繕本）「切勿逕送上級法院
」
                                書記官  陳蓉柔
中　　華　　民　　國　　96　　年　　2 　　月　　27　　日
附錄本判決論罪科刑法條全文：
毒品危害防制條例第10條
施用第一級毒品者，處六月以上五年以下有期徒刑。
施用第二級毒品者，處三年以下有期徒刑。
